臺北高等行政法院判決　　　　　　　　　　　　　　　九十二年度簡字第四○○號
　　原　　　告　滿天旗幟有限公司
　　代　表　人　甲○○
　　被　　　告　財政部臺北市國稅局
　　代　表　人　張盛和（局長）
　　訴訟代理人　丙○○
　　　　　　　　乙○○
右當事人間因營利事業所得稅事件，原告不服財政部中華民國九十二年三月十八日台
財訴字第○九二一三五一九二八號訴願決定，提起行政訴訟，本院判決如左：
　　主  文
原告之訴駁回。
訴訟費用由原告負擔。
　　事  實
一、事實概要：原告民國八十六年度營利事業所得稅結算申報，列報營業成本新台幣
    （下同）一一、七六九、六七七元，其他費用五五八、○二○元。經被告核定營
    業成本為一一、四四五、六五三元，其他費用為三八八、二八二元，全年所得額
    為五三二、一九七元，應補稅額為一二二、二九一元。原告主張旗幟非高級產品
    ，其購入旗桿、布、線等原料，委託加工、印染成旗幟商品時，常帶有小瑕疵，
    由公司直接人工以裁縫機稍加修飾、包裝後出售，因此帳列直接人工三○○、○
    ○○元應重分類至薪資費用，另包裝費一六九、七三八元不應結轉營業成本等語
    ，申經被告復查決定追認其他費用一六九、七三八元，其餘復查之申請駁回，變
    更核定所得額為三六二、四五九元。原告復提起訴願遭決定駁回，遂提起行政訴
    訟。
二、兩造聲明：
　(一)原告聲明：原處分、復查決定及訴願決定均撤銷。
　(二)被告聲明：駁回原告之訴。
三、兩造之陳述：
　(一)原告主張之理由：
    按旗幟非高級產品，原告購入旗桿、布、線等原料，委外加工、印染成旗幟商品
    時，常有脫線、旗桿未縫牢、旗幟布未燙平等小瑕疵，由公司人員以裁縫機稍加
    修飾、包裝後出售，如同公司銷管人員購入商品予以包裝、銷售，並非參與製造
    、加工過程，因此帳列直接人工三○○、○○○元，已重分類至薪資費用。又原
    告行業代號應為5290─11（旗幟），而非1490─99（其他雜項纖維製品製造）（
    起訴狀誤載為1499─99）。
  (二)被告主張之理由：
    1.原告本期營利事業所得稅結算申報營業成本一一、七六九、六七七元（行業代
      號：5290─11），被告原核定以原告除委外加工外，尚有以人工與機器加工製
      成產品之情形，乃按製造業同業利潤標準（行業代號：1490─99）核定營業成
      本為一一、四四五、六五三元。
    2.查原告旗幟之產製過程，係外購原料委外加工予以染色成旗幟圖樣，再由原告
      織成旗幟成品後出售，因會計師簽明成本紀錄未臻健全，經徵得原告同意，乃
      按買賣業同業利潤標準計算列報成本，又系爭直接人工係本期支付織成旗幟產
      品之人工成本，有卷附會計查核報告第五頁及第六頁可按。惟原告除委外加工
      外，尚有以人工與機器加工製成產品，與財政部七十五年七月十八日台財稅第
      七五五七○六七號函釋適用「買賣業」核課營利事業所得稅之條件，尚有未合
      ，故被告原查按「製造業」同業利潤標準（行業代號：1490─99）核定其營業
      成本尚無不合，應予維持。原告猶執陳詞爭議，卻未能提出具體事證，以推翻
      其會計師查核報告認定系爭直接人工係人工成本，非所爭之薪資費用，空言置
      辯，自難採信。
　　理  由
一、按「納稅義務人已依規定辦理結算申報，但於稽徵機關進行調查時，通知提示有
    關各種證明所得額之帳簿，文據而未依限期提示者，稽徵機關得依查得之資料或
    同業利潤標準核定其所得額。」「本法第八十三條所稱之帳簿文據，其關係所得
    額之一部或關係課稅年度中某一期間之所得額，而納稅義務人未能提示者，稽徵
    機關得就該部分依查得資料或同業利潤標準核定其所得額。」為所得稅法第八十
    三條第三項及同法施行細則第八十一條所明定。而所謂未提示，兼指帳簿文據全
    部未提示，或雖提示而有不完全、不健全、或不相符者均有其適用，行政法院（
    現改制為最高行政法院）六十一年判字第一九八號著有判例。次按「營利事業之
    費用與損失，應視其性質分為營業費用（如銷售、管理費用）與營業成本（如製
    造費用），分別審定並轉正。．．．」營利事業所得稅查核準則第六十條亦有明
    文。
二、原告本期申報營業成本一一、七六九、六七七元（行業代號5290─11），被告初
    查以其除委外加工外，尚以人工與機器加工製成產品，乃按製造業同業利潤標準
    核定營業成本為一一、四四五、六五三元（行業代號1490─99）。原告以帳列直
    接人工三○○、○○○元應重分類至薪資費用，又包裝費一六九、七三八元不應
    結轉營業成本等語，申經被告復查決定追認其他費用一六九、七三八元，其餘復
    查申請駁回，變更核定所得額為三六二、四五九元，訴願決定予以維持，揆諸首
    開規定，並無不合。
三、原告雖主張其購入原料委外加工、印染成旗幟商品時，常有脫線、旗桿未縫牢、
    旗幟布未燙平等小瑕疵，由公司人員以裁縫機稍加修飾、包裝後出售，並非參與
    製造、加工過程，故其行業代號應為5290─11（旗幟），而非1490─99（其他雜
    項纖維製品製造）。惟查原告旗幟之產製過程，係外購原料委外加工予以染色成
    旗幟圖樣，再由原告公司織成旗幟成品後銷售，而系爭直接人工係本期支付織成
    旗幟產品之人工成本，有原告之會計師查核報告書第五、六頁記載在原處分卷可
    稽。原告除委外加工外，既有以人工與機器加工製成產品之情形，自難認係「買
    賣業」，被告按「製造業」同業利潤標準（行業代號1490─99）核定其營業成本
    並無不合，此外原告復未能舉證以實其說，其主張均無可採。從而原處分（含復
    查決定）及訴願決定均無違誤，原告仍執前詞聲請撤銷，為無理由，爰不經言詞
    辯論予以駁回（本件適用簡易訴訟程序）。
四、據上論結，本件原告之訴為無理由，依行政訴訟法第二百三十三條第一項、第九
    十八條第三項前段，判決如主文。
中　　　華　　　民　　　國　　九十三　　年　　　一　　　月　　二十七　　日
                 臺 北 高 等 行 政 法 院   第 三 庭
                                   法  官　楊莉莉
右為正本係照原本作成。
本件以訴訟事件所涉及之法律見解具有原則性者為限，始得於本判決送達後二十日
內向本院提出上訴狀並表明上訴理由，如已於本判決宣示後送達前提起上訴者，應
於判決送達後二十日內補具上訴理由（均按他造人數附繕本），且經最高行政法院
許可後方得上訴。
中　　　華　　　民　　　國　　九十三　　年　　　一　　　月　　二十七　　日
            　　　　　　　　       書記官  王俊權
